【裁判字號】    99,易,1188
【裁判日期】    990430
【裁判案由】    恐嚇
【裁判全文】
臺灣臺中地方法院刑事判決              99年度易字第1188號
聲  請  人  臺灣臺中地方法院檢察署檢察官
被      告  甲○○
上列被告因恐嚇案件，經檢察官聲請簡易判決處刑（99年度偵緝
字第340號），本院臺中簡易庭認不宜以簡易判決處刑（99年度
中簡字第705號），改依通常程序審理，判決如下：
    主    文
本件公訴不受理。
    理    由
一、本件聲請簡易判決處刑意旨詳附件檢察官聲請簡易判決處刑
    書所載。
二、按檢察官聲請以簡易判決處刑之案件，經法院認為有第451
    條之1第4項但書之情形者，應適用通常程序審判之；再法院
    應於檢察官求刑或緩刑宣告請求之範圍內為判決，但法院於
    審理後，認應為無罪、免訴、不受理或管轄錯誤判決之諭知
    者，不在此限，刑事訴訟法第452條、第451條之1第4項但書
    第3款分別定有明文。再按刑事訴訟法第303條第7款規定：
    「案件有下列情形之一者，應諭知不受理之判決：七、依第
    8條之規定不得為審判者」，而刑事訴訟法第8條則係規定：
    「同一案件繫屬於有管轄權之數法院者，由繫屬在先之法院
    審判之。但經共同之直接上級法院裁定，亦得由繫屬在後之
    法院審判。」。此項訴訟法上所謂一事不再理之原則，關於
    實質上一罪或裁判上一罪，均有其適用，最高法院著有60年
    台非字第77號判例意旨可資參照。又按想像競合犯在法律上
    視為裁判上一罪，故檢察官就其中之一部起訴者，其效力及
    於全部。是檢察官就與已提起公訴之案件有想像競合犯裁判
    上一罪關係之犯罪事實，若先後繫屬於有管轄權之數法院，
    應由繫屬在先之法院審判，繫屬在後之法院即應諭知不受理
    之判決。
三、經查：
（一）被告甲○○基於幫助他人恐嚇取財之不確定故意，於民國
      97年4月30日至同年6月27日前之某時，在不詳地點，將其
      申辦之遠傳電信股份有限公司（下稱遠傳電信）00000000
      00號行動電話門號（下稱系爭門號）易付卡交予姓名年籍
      不詳之人，由其轉交所屬犯罪集團使用，以幫助該犯罪集
      團遂行不法犯行；嗣該犯罪集團之成員即於97年6月27日
      12時9分許，致電盧天民，向其恫稱：其飼養之賽鴿2隻已
      遭渠等扣留，需匯款新臺幣（下同）12萬元至所指定之人
      頭帳戶內，以贖回遭扣賽鴿等語，致盧天民心生畏懼，而
      依指示匯款；再於同日14時33分起，多次致電卓勝豐，向
      其恫稱：其飼養之賽鴿1隻已遭渠等扣留，需匯款2萬元至
      上開帳戶，以贖回遭扣賽鴿等語，致卓勝豐心生畏懼，而
      依指示匯款之犯行，業經臺灣高雄地方法院檢察署檢察官
      以99年度偵緝字第193號向臺灣高雄地方法院起訴在案，
      並於99年2月23日起訴繫屬於臺灣高雄地方法院，而由該
      院以99年度審易字第831號審理在案（嗣經該院改依通常
      程序而改以99年度易字第620號審理中），此有臺灣高等
      法院被告前案紀錄表、臺灣高雄地方法院檢察署99年度偵
      緝字第193號起訴書及臺灣高雄地方法院檢察署99年2月22
      日雄檢惠閏99偵緝193字第02663號函上之臺灣高雄地方法
      院刑事科分案收案戳章上載收案日期等在卷可按。
（二）本件公訴人聲請簡易判決處刑之犯罪事實，與前揭臺灣高
      雄地方法院檢察署檢察官99年度偵緝字第193號起訴書所
      載之犯罪事實，除被害人不同之外，被告因幫助恐嚇取財
      所提供之行動電話門號0000000000號、交付予犯罪集團成
      員之時間、地點以及該犯罪集團實施恐嚇取財之犯罪手法
      等情節，均屬相同，從而，被告前後兩案幫助恐嚇取財犯
      行，堪認係因同一時、地一次交付其所有之上揭行動電話
      門號SIM卡，以幫助他人犯恐嚇取財犯行，而造成先後兩
      案之被害人共十二人受有財產上之損害。被告乃一行為觸
      犯基本構成要件相同之數罪名，為想像競合犯，依刑法第
      55條規定，應以一罪論。是本案與上開臺灣高雄地方法院
      檢察署99年度偵緝字第193號（臺灣高雄地方法院99年度
      審易字第831號即99年度易字第620號）之另案，核屬同一
      被告、同一犯罪事實之「同一案件」甚明。而查，本案臺
      灣臺中地方法院檢察署檢察官以99年度偵緝字第340號向
      本院聲請簡易判決處刑，繫屬於本院之時間為99年3月3日
      ，此有臺灣臺中地方法院檢察署99年3月3日中檢輝發99偵
      緝340字第052479號函上本院刑事收案電腦編號戳章上載
      收案日期附卷可憑，是故本案屬檢察官就與已提起公訴之
      案件有想像競合犯裁判上一罪關係之犯罪事實，重複起訴
      ，且本院為繫屬在後之法院，核諸前揭刑事訴訟法規定，
      本院不得逕行審判，爰改依通常程序，且不經言詞辯論，
      逕為不受理之判決。
四、據上論斷，應依刑事訴訟法第452條、第303條第7款、第8條
    、第307條，判決如主文。
中    華    民    國    99    年    4    月    30     日
                刑事第十三庭  審判長法  官  楊萬益
                                    法  官  劉邦繡
                                    法  官  廖慧如
以上正本證明與原本無異。
如不服本判決，應於送達後十日內向本院提出上訴狀（須敘述具
體理由並附繕本），上訴於臺灣高等法院臺中分院。上訴書狀如
未敘明理由，須於上訴期間屆滿後二十日內補提理由書於本院。
                                    書記官  張宏清
中    華    民    國    99    年    4    月    30     日

司法院資訊處製作；財團法人民間司法改革基金會備份。
